【裁判字號】    98,易,1314
【裁判日期】    981218
【裁判案由】    毒品危害防制條例
【裁判全文】
臺灣高雄地方法院刑事判決              98年度訴字第1588號
                                      98年度易字第1314號
公  訴  人  臺灣高雄地方法院檢察署檢察官
被      告  甲○○
上列被告因毒品危害防制條例案件，經檢察官提起公訴（98年度
毒偵字第5220號）及於準備程序追加起訴，本院判決如下：
    主    文
甲○○施用第一級毒品，處有期徒刑陸月，如易科罰金，以新台
幣壹仟元折算壹日。又持有第一級毒品，處有期徒刑月，如易
科罰金，以新台幣壹仟元折算壹日；扣案如附表所示之物，沒收
銷燬之。應執行有期徒刑捌月，如易科罰金，以新台幣壹仟元折
算壹日；扣案如附表所示之物，沒收銷燬之。
    事    實
一、甲○○前於民國（下同）97年間因施用毒品案件，先後經本
    院以97年度毒聲字第1688號裁定送觀察、勒戒後，認無繼續
    施用毒品之傾向，於98年4 月10日執行完畢釋放出所，並由
    臺灣高雄地方法院檢察署檢察官於98年6 月30日以98年度毒
    偵字第6630號為不起訴處分確定。詎仍不思戒除毒癮，明知
    海洛因為毒品危害防制條例所公告列管之第一級毒品，不得
    任意施用、持有，竟於上開觀察、勒戒執行完畢釋放後5 年
    內，復基於施用第一級毒品海洛因之犯意，於98年8 月16日
    晚上某時在高雄市○○區○○路「高雄市中正文化中心」對
    面之麥當勞速食店廁所內，以將海洛因滲水入針筒內注射之
    方式，施用海洛因1 次（針筒用畢已丟棄）。另於同年8 月
    19日上午某時，自某姓名年籍不詳之成年男子取得海洛因1
    包而持有之，嗣於同日16時50分許，在高雄縣仁武鄉○○○
    街口，騎機車形跡可疑，為警盤查，發現其為列管毒品尿液
    定期調驗人口，並扣得該海洛因1 小包（驗前淨重0.077 公
    克，驗後淨重0.068 公克），經警徵得其同意採尿送驗後，
    結果確呈嗎啡之陽性反應，始查悉上情。
二、案經高雄縣政府警察局仁武分局移送台灣高雄地方法院檢察
    署檢察官偵查起訴，且就持有毒品部分依職權追加起訴。
      理    由
一、本件被告甲○○所犯施用、持有第一級毒品罪，均為死刑、
    無期徒刑、最輕本刑為3 年以上有期徒刑以外之罪，其於準
    備程序中，就被訴事實為認罪之陳述，經本院告知簡式審判
    程序之旨，並聽取檢察官及被告之意見後，依刑事訴訟法第
    273 條之1 第1 項、第284 條第1 項之規定，由合議庭裁定
    進行簡式審判程序，合先敘明。
二、上揭事實，業經被告於偵訊及本院審理時坦承不諱，並有移
    送機關扣押筆錄、扣押物品收據及目錄表、現場照片8 張在
    卷可稽。再被告查獲時經採尿送驗結果，確呈嗎啡陽性反應
    ，有台灣檢驗科技股份有限公司98年9 月1 日編號KＺ000000
    000000號濫用藥物尿液檢驗報告、尿液採證檢驗對照表各1
    份在卷可稽；而扣案之白色粉末1 包（驗前淨重0.077 公克
    ，驗後淨重0.068 公克）經送檢驗結果，確檢出第一級毒品
    海洛因成分等情，亦有高雄市立凱旋醫院98年9 月5 日濫用
    藥物成品檢驗鑑定書在卷足參。足見，被告上開自白，核與
    卷內積極事證相符，洵堪採為論罪之證據。是被告確有施用
    、持有海洛因之犯行，事證明確，堪以認定，應依法論科。
三、本件核被告所為，係犯毒品危害防制條例第10條第1 項之施
    用第一級毒品罪、第11條第1 項之持有第一級毒品罪。被告
    施用毒品海洛因前持有之低度行為，為其施用之高度行為所
    吸收，不另論罪。被告於上開時地分別施用、持有第一級毒
    品之行為，犯意各別、時地有異、手段不同，應論以數罪併
    罰之。審酌被告前經觀察、勒戒、不起訴處分後，猶不知戒
    除毒癮，再度為施用、持有第一級毒品犯行，顯見其意志力
    不堅；惟念其犯後坦承全部犯行，僅施用、持有海洛因各1
    次，扣案之毒品尚微，所為僅戕害個人健康，並未危害他人
    ，暨犯罪之動機、目的、手段等一切情狀，分別量處如主文
    所示之刑，並依法定其應執行之刑；且於數罪併罰，如數宣
    告刑均得易科罰金，而定應執行之刑逾6 個月之情形，依司
    法院大法官會議釋字第662 號、第366 號解釋意旨，仍得易
    科罰金，爰併諭知如易科罰金之折算標準，以資懲儆。
四、至扣案如附表所示之海洛因1 包（驗後淨重0.068 公克），
    經檢驗結果確屬上開第一級毒品，連同沾黏毒品成分難以析
    離之空包裝袋1 只，依毒品危害防制條例第18條第1 項前段
    規定，併諭知沒收銷燬之，併此敘明。
據上論結，應依刑事訴訟法第273 條之1 第1 項、第284 條第1
項、第299 條第1 項前段，毒品危害防制條例第10條第1 項、第
11條第1 項、第18條第1 項前段，刑法第11條、第51條第5 款、
第41條第1 項前段，判決如主文。
本案經檢察官乙○○到庭執行職務。
中    華    民    國    98    年    12    月    18    日
                  刑事第二庭  法  官  李昆南
以上正本證明與原本無異。
如不服本判決應於收受送達後10日內向本院提出上訴書狀，並應
敘述具體理由；如未敘述上訴理由者，應於上訴期間屆滿後20日
內向本院補提理由書（均須按他造當事人之人數附繕本）「切勿
逕送上級法院」。
中    華    民    國    98    年    12    月    18    日
                               書記官  黃美玲
附表：第一級毒品海洛因1 包（驗後淨重0.068 公克及空包裝袋
      1 只）
附錄本判決論罪之法條：
毒品危害防制條例第10條第1項
施用第一級毒品者，處 6 月以上 5 年以下有期徒刑。
毒品危害防制條例第11條第1項
持有第一級毒品者，處 3 年以下有期徒刑。


司法院資訊處製作；財團法人民間司法改革基金會備份。
